【裁判字號】    97,訴,1929
【裁判日期】    970723
【裁判案由】    毒品危害防制條例
【裁判全文】
臺灣臺中地方法院刑事判決              97年度訴字第1929號
公  訴  人  臺灣臺中地方法院檢察署檢察官
被      告  甲○○
                      房（現另案於臺灣臺中監獄執行中）
指定辯護人  本院公設辯護人  丙○○
上列被告因毒品危害防制條例案件，經檢察官提起公訴（97年度
偵字第4160號），本院判決如下：
    主  文
甲○○販賣第二級毒品，累犯，處有期徒刑參年玖月。扣案如附
表一編號一所示之第二級毒品甲基安非他命均沒收銷燬之及如附
表一編號二至四所示之物均沒收。
    犯罪事實
一、甲○○前於民國81年間，因違反肅清煙毒條例案件，經本院
    以81年度訴緝字第692號判決判處有期徒刑3年2月確定；於8
    1年間，因偽造有價證券案件，經本院以81年度訴字第3572
    號判決判處有期徒刑3年確定，經定應執行刑為有期徒刑5年
    10月確定，於84年3月21日縮短刑期假釋付保護管束（原至8
    7年9月2日保護管束期滿）。於保護管束期間之84年間，復
    因違反肅清煙毒條例案件，經本院以84年度訴字第2334號判
    決判處有期徒刑3年3月確定，前開假釋經撤銷，應執行殘刑
    有期徒刑2年8月30日，接續執行後，於95年6月28日執行完
    畢。詎仍不知悔改，明知甲基安非他命係毒品危害防制條例
    第2條第2項第2款所規定之第2級毒品，不得販賣，竟意圖營
    利，基於販賣第二級毒品甲基安非他命之犯意，於民國97年
    2月4日上午10時許，以其持用之門號0000000000號行動電話
    與真實姓名年籍不詳綽號「阿豐」之男子（下稱「阿豐」）
    聯絡後，約在臺中市○○路與甘肅路口，向「阿豐」以新臺
    幣（下同）8萬元之價格，販入數量1兩（即37.5公克）之甲
    基安非他命1批後，再以電子磅秤、分裝袋等物將甲基安非
    他命分裝為數小包，並欲伺機以每0.2公克甲基安非他命1千
    元之價格，賣出甲基安非他命予他人牟利。嗣於97年2月4日
    晚上9時50分許，在尚未販出之際，為警持搜索票前往臺中
    市○○區○○路226號之4，5樓502號房內執行搜索，當場扣
    得第二級毒品甲基安非他命7包（驗前總毛重37.58公克、包
    裝塑膠袋總重約2.95公克、取其中0.18公克鑑定用罄）、其
    所有供聯絡販入毒品用之門號0000000000號行動電話1支、
    供秤重分裝毒品用之電子磅秤1台、伺機分裝出售毒品用之
    分裝袋26個及如附表二所示之物。
二、案經臺中市警察局第二分局報告臺灣臺中地方法院檢察署檢
    察官偵查起訴。
     理   由
一、關於證據能力之判斷：
  (一)被告甲○○於在偵查中及本院聲羈訊問時陳述之證據能力：
  (1)被告辯稱：因為被告當時精神狀況不好、藥癮發作，才會做
    出不實的自白陳述，所以最後沒有在偵訊筆錄上簽名云云。
    經查，被告於97年2月5日偵訊結束時供稱：「（檢察官問：
    以上陳述實在？）對。（檢察官問：出於你自由意願所陳述
    ，是不是？）是」等語（見本院卷第37頁）。被告於本院審
    理時改稱上情云云，惟經本院勘驗該次偵訊錄影光碟結果（
    見本院卷第31頁），經核卷附勘驗筆錄所載訊問內容（見本
    院卷第34至37頁）與該次偵訊筆錄內容（見偵查卷第5至7頁
    ）大致相符，全程錄音、錄影未有中斷情狀，由被告連續陳
    述，且被告全程站立應答，觀之整個偵訊過程，被告表情始
    終平和，精神態樣正常，並無一般吸毒者於毒癮發作時涕泗
    縱流、無法自主之情況，且依檢察官與被告問答內容觀之，
    被告回答內容均能對應檢察官訊問之問題，其中就相關細節
    猶能自行陳述：「... （檢察官問：騎哪一台摩托車？）騎
    我自己的。（檢察官問：什麼廠牌的？）三陽的。（檢察官
    問：騎你的三陽摩托車、坐車，還有開誰的車？什麼廠牌的
    車？哪一個顏色？）NISSAN的，灰色的。... （檢察官問：
    你賣1000的甲基安非他命，可以獲得多少利益？）差不多2
    百塊。（檢察官問：販賣1000塊的安非他命，有幾公克？）
    差不多0.2。」等語，其意識狀態顯然清楚；再者，被告並
    未主張其於偵訊時之自白有何出於強暴、脅迫或其他不正方
    法而有非出於任意性之情事，上開錄影內容已足以擔保訊問
    程序之任意性。
  (2)被告於本院97年2月5日聲羈訊問時亦供承：「（法官問：你
    在97年2月5日下午5時27分在臺中地檢署偵訊時所製作之訊
    問筆錄是否實在？）實在。... （法官問：是否第二級毒品
    安非他命販賣金額是1千元？）是的。（法官問：是否販賣1
    千元之第二級毒品安非他命可以獲利2百元？）對的」等語
    （見聲羈卷第5頁），上開訊問內容核與前揭偵訊筆錄就販
    賣毒品罪嫌之訊問要旨相符。且另供稱：「（法官問：你為
    何要拒絕簽名？）因為我家裡只有一個女兒需要照顧，我請
    求檢方給我交保，但檢察官不讓我交保，所以我拒絕簽名」
    等語（見聲羈卷第5頁），依法官與被告問答內容觀之，被
    告回答內容均能對應法官訊問之問題，且猶說明其於偵訊時
    拒絕簽名，係因思及照顧女兒、請求交保未果之故，益見其
    思慮周到、意識清晰，惟均未表示有何精神狀況不佳、藥癮
    發作之情狀，且其拒簽原因業於本院聲羈訊問時供述明確，
    其嗣後於本院審理中翻異前詞，查無實據，不足採信，此外
    ，被告並未主張其於聲羈訊問時之自白有何出於強暴、脅迫
    或其他不正方法而有非出於任意性之情事，上開訊問筆錄內
    容之記載已足以擔保訊問程序之任意性。
  (3)綜上，被告前揭所辯，不足採信，是被告於偵查中及本院聲
    羈訊問時所為之陳述有證據能力。
  (二)內政部警政署刑事警察局97年3月13日刑鑑字第0970031902
    號鑑定書，屬於刑事訴訟法第206條之鑑定報告，依刑事訴
    訟法第159條第1項之除外規定（該條立法理由參照），得作
    為證據。
二、訊據被告固供承：其於上開時地，向「阿豐」以8萬元之價
    格購買數量1兩之甲基安非他命1批，嗣為警查獲之事實，惟
    矢口否認有意圖販賣而販入第二級毒品之犯行，辯稱：這些
    甲基安非他命都是買來自己要施用的，並沒有要販賣毒品給
    別人，不是伊分裝的，本案亦未查獲買家證明有賣出之事實
    云云，經查：
  (一)本件被告於警詢、偵訊及本院審理中均一致供稱：伊於上開
    時地向「阿豐」以8萬元之價格購買數量1兩之甲基安非他命
    1批等情，被告復供稱：「阿豐」的電話是0000000000，伊
    是以門號0000000000的行動電話與「阿豐」聯繫等語（見警
    卷第7至9頁、偵查卷第6頁、本院卷第31頁反面、第36頁）
    ，並經員警於警詢時檢視扣案手機撥出電話號碼後，其中確
    有顯示門號0000000000號之電話號碼，經提示被告檢閱無訛
    （見警卷第9頁），此外，並有如附表一編號一所示第二級
    毒品甲基安非他命7包即被告持用之行動電話1支扣案可證，
    足認被告上開自白與事實相符。
  (二)扣案甲基安非他命係自被告位於臺中市○○區○○路226號
    之4，5樓502房之居所查獲，經送內政部警政署刑事警察局
    拆封檢視，共計7包，均為白色晶體，驗前總毛重37.58公克
    ，包裝塑膠袋總重約2.95公克，經該局以氣相層析質譜分析
    法及核磁共振分析法就其中1包鑑定，檢出第二級毒品甲基
    安非他命成分，測得甲基安非他命之純度約達88％，有該局
    97年3月13日刑鑑字第0970031902號鑑定書在卷可參（見本
    院卷第18頁），被告雖自承有施用甲基安非他命之行為，然
    依據Clarke's Analysis of Drugs and Poisons一書第3版
    記載「正常人施用甲基安非他命（甲基安非他命鹽酸鹽）每
    日正常使用劑量從2.5至25毫克間，其最低致死劑量為1公克
    」，有行政院衛生署管制藥品管理局91年9月23日管檢字第1
    09652號函及該局93年10月1日管檢字第0930009353號函釋之
    甚明。縱然被告因久用毒品成癮而對該等藥物產生耐藥性，
    其於警詢時供稱：伊每天施用安非他命約3次，數量大約在
    0.1公克等語（見警卷第6頁），換算1日3次施用量約為0.3
    公克，猶遠低於上開甲基安非他命之最低致死劑量1公克，
    而被告販入之甲基安非他命總重量達37.58公克（含包裝塑
    膠袋總重約2.95公克），純度更高達88％，縱認上開文獻記
    載係以毒品之純質含量計算，被告所販入之第二級毒品數量
    亦需施用超過300次（34.63公克×88％÷0.1=304.744）始
    可能用罄，亦與一般施用毒品者依自己資力所及，購買少量
    毒品，供短期間施用，並減少遭查獲之損失等情形相迥異，
    是其辯稱販入第二級甲基安非他命之目的係為供己施用云云
    ，顯與事實及上開論理法則不符，難以採信。
  (三)又被告雖辯稱扣案毒品非伊所分裝，買來時就分裝好了云云
    ，惟查，扣案第二級毒品甲基安非他命甫為警方查獲時，共
    分為1大包（警秤毛重合計18.2公克）及6小包（其中5包警
    秤毛重各為3.8公克，1包警秤毛重0.7公克），有扣押物品
    目錄表1份可稽（見警卷第16頁），其中計有5包重量相當，
    且公克數計算至小數點以下第1位仍屬相當，有其精確度及
    平均性，苟非以電子磅秤秤重分裝之，實難恰如其份，被告
    亦自承：扣案電子磅秤是秤所購買毒品之重量等語（見本院
    卷第31頁反面），且有尚未使用之分裝袋26個扣案，顯見被
    告亦自備有分裝袋，則其以電子磅秤平均分裝上開查獲毒品
    ，應非難事，況被告向「阿豐」購入甲基安非他命，係1次
    購入1兩之單位重量計8萬元，雙方銀貨兩訖，交易重在毒品
    重量及對價是否相當，況被告販入之後如何分裝始符其需求
    ，「阿豐」本無從得知或介入必要，分裝否對於賣出價金亦
    無影響，且包數增加，亦增加保管、計算總重量誤差之交易
    風險，不利於毒品交易之進行，其事先分裝再行賣出，豈非
    畫蛇添足？「阿豐」應無先行分裝為1大包及6小包，復將其
    中5小包分裝為相當重量後，再行交付被告之必要。是被告
    前揭所辯，不足採信，應認係被告於販入毒品後，自行以電
    子磅秤及分裝袋秤重分裝之，以便伺機販售。
  (四)毒品危害防制條例第4條第2項之販賣第二級毒品罪，不以販
    入後復行賣出為必要，祇要以營利為目的，而有販入或賣出
    二者其一之行為，即足構成。又認定犯罪事實所憑之證據，
    並不以直接證據為限，倘間接事實之本身，具有判斷直接事
    實存在之作用，亦有證據之機能，由間接事實為訴訟上之證
    明，而於通常一般人不致懷疑，而得確信其為真實之程度者
    ，亦得為有罪之認定。被告雖否認其係意圖營利而販入該毒
    品，惟參以近年來毒品之濫用，危害國民健康與社會安定日
    益嚴重，治安機關對於販賣或施用毒品之犯罪行為，無不嚴
    加查緝，各傳播媒體對於政府大力掃毒之決心亦再三報導，
    已使毒品不易取得且物稀價昂，苟被告於買賣之過程中無利
    可圖，縱屬至愚，亦無甘冒被取締移送法辦判處重刑之危險
    而平白從事安非他命買賣之理，是其販入之價格必較其出售
    之價格為低，而有從中賺取買賣價差牟利之意圖及事實，應
    屬合理認定；又販賣毒品甲基安非他命係違法行為，非可公
    然為之，而甲基安非他命亦無公定價格，係可任意分裝增減
    分量，且每次買賣之價格、數量，亦隨時依雙方之關係深淺
    、資力、需求量、對行情之認知、來源是否充裕、查緝是否
    嚴緊、購買者被查獲時供述購買對象之可能風險之評估等因
    素，而異其標準，機動調整，非可一概論之。從而販賣之利
    得，實難察得其交易實情，然販賣者從價差或量差中牟利，
    方式雖異，惟其販賣行為在意圖營利則屬同一。況販賣毒品
    之所謂販賣行為，係行為人基於營利之目的，而販入或賣出
    毒品而言。販賣毒品者，其主觀上須有營利之意圖，且客觀
    上有販賣（即販入或賣出）之行為，即足構成，至於實際上
    是否已經獲利，則非所問，即於有償讓與他人之初，係基於
    營利之意思，並著手實施，而因故無法高於購入之原價出售
    ，最後不得不以原價或低於原價讓與他人時，仍屬販賣行為
    （最高法院93年度台上字第1651號判決要旨參照）。查被告
    於偵查中自承：「（檢察官問：磅秤一台、分裝袋26個是做
    什麼功用的？）要裝安非他命。（檢察官問：裝安非他命做
    什麼？）要賣的。（檢察官問：磅秤一台是要秤安非他命的
    ，分裝袋是裝藥的，之後要做什麼？）要賣的。（檢察官問
    ：你賣1000的甲基安非他命，可以獲得多少利益？）差不多
    2百塊。（檢察官問：販賣1000塊的安非他命，有幾公克？
    ）差不多0.2。（檢察官問：扣押的安非他命7包都是要用來
    販賣使用的？）對。」等語（見本院卷第36頁），又於本院
    聲羈訊問時亦供稱：「（法官問：是否第二級毒品安非他命
    販賣金額是1千元？）是的。（法官問：是否販賣1千元之第
    二級毒品安非他命可以獲利2百元？）對的」等語（見聲羈
    卷第5頁），其對於甲基安非他命之交易價格、重量及獲利
    情形均瞭然於胸，以被告購入之一兩（37.5公克）甲基安非
    他命代價8萬元為基礎，計算其可能不法所得，每0.2公克賣
    1千元，苟全部順利賣出，被告計可售得約187,500元，顯然
    有利可圖，且被告一次購入超乎一般施用毒品者所持有之數
    量或正常使用量之毒品，顯已非供個人施用，業如前述，則
    其花費8萬元購入如附表一編號一純度極高之第二級毒品甲
    基安非他命，若非將本求利，當無甘冒風險一次購入數量頗
    多價值非寡之毒品之理，且有關毒品之交易一向是政府嚴予
    取締、科予重刑之犯罪，茍無利得，豈有甘冒重典，而僅欲
    以原價轉讓他人之理。至被告辯稱：並無證人證明伊有賣出
    給誰云云，惟如前述，販賣第二級毒品罪，不以販入後復行
    賣出為必要，祇要以營利為目的，而有販入或賣出二者其一
    之行為，即足構成，被告縱未及賣出，亦無礙於販毒罪責之
    成立。綜上，被告有為賺取差價牟利而販入第二級毒品甲基
    安非他命之營利意圖甚明。
  (五)此外，並有如附表一編號一至四所示第二級毒品甲基安非他
    命7包（驗前總毛重37.58公克、包裝塑膠袋總重約2.95公克
    、取其中0.18公克鑑定用罄）、門號0000000000號行動電話
    1支、電子磅秤1台及分裝袋26個扣案可資佐證，本件事證明
    確，被告犯行已堪認定。
三、論罪科刑：
  (一)按毒品危害防制條例第4條第2項之販賣第二級毒品罪，不以
    販入之後復行賣出為要件；祇須以營利為目的，販入或賣出
    ，有一於此，即已成立。而同條例第5條第2項之意圖販賣而
    持有第二級毒品罪，係指基於販賣以外之其他原因而持有，
    嗣始起意售賣者而言。因此行為人持有第二級毒品，有以主
    觀上營利售賣意圖而販入第二級毒品，其雖未及賣出，仍應
    論以販賣第二級毒品罪既遂罪責（最高法院90年度台上字第
    2046號判決意旨參照）。本件被告意圖營利而販入第二級毒
    品甲基安非他命，雖未及賣出，按之上開說明，所為仍係成
    立毒品危害防制條例第4條第2項之販賣第二級毒品罪，起訴
    書認被告係犯同條例第5條第2項之罪，起訴法條容有未洽，
    業經蒞庭檢察官當庭更正如上，毋需再行變更之。被告持有
    如附表所示第二級毒品之低度行為，應為其販賣第二級毒品
    之高度行為所吸收，不另論罪。
  (二)被告前於81年間，因違反肅清煙毒條例案件，經本院以81年
    度訴緝字第692號判決判處有期徒刑3年2月確定；於81年間
    ，因偽造有價證券案件，經本院以81年度訴字第3572號判決
    判處有期徒刑3年確定，經定應執行刑為有期徒刑5年10月確
    定，於84年3月21日縮短刑期假釋付保護管束（原至87年9月
    2日保護管束期滿）。於保護管束期間之84年間，復因違反
    肅清煙毒條例案件，經本院以84年度訴字第2334號判決判處
    有期徒刑3年3月確定，前開假釋經撤銷，應執行殘刑有期徒
    刑2年8月30日，接續執行後，於95年6月28日執行完畢，此
    有台灣高等法院被告全國前案紀錄表在卷可按，其受有期徒
    刑之執行完畢後，5年內再犯本案有期徒刑以上之罪，為累
    犯，應依刑法第47條第1項之規定加重其刑。
  (三)又按販賣第二級毒品罪之法定刑為「無期徒刑或7年以上有
    期徒刑，得併科新臺幣7百萬元以下罰金。」，然同為販賣
    第二級毒品之人，其原因動機不一，犯罪情節未必盡同，或
    有大盤毒梟者，亦有中、小盤之分，甚或僅止於吸毒者友儕
    間為求互通有無之有償轉讓者亦有之，其販賣行為所造成危
    害社會之程度自屬有異，法律科處此類犯罪，所設之法定最
    低本刑卻同為「7年以上有期徒刑，得併科新臺幣7百萬元以
    下罰金」，不可謂不重。於此情形，倘依其情狀處以較輕之
    徒刑，即足以懲儆，並可達防衛社會之目的者，自非不可依
    客觀之犯行與主觀之惡性二者加以考量其情狀，是否有可憫
    恕之處，適用刑法第59條之規定酌量減輕其刑，期使個案裁
    判之量刑，能斟酌至當，符合比例原則。本件被告1次販入
    第二級毒品安非他命，無視國家對於杜絕毒品危害之禁令，
    其行為固屬不當，應予非難，然未及賣出即遭查獲，尚無何
    具體獲利，其犯罪之情節尚非至惡，被告僅因一時貪念，致
    罹重典，然相對於長期大量販賣毒品之大毒梟而言，其對社
    會治安及國民健康之危害顯然較小，從被告犯案情節觀之，
    倘仍遽處以法定本刑之最低刑度即7年有期徒刑並因累犯加
    重，無異仍屬失之過苛而不盡情理，不免予人情輕法重之感
    ，且難謂符合罪刑相當性及比例原則，更無從與大毒梟之惡
    行有所區隔，是其犯罪情狀相較於法定之重刑，在客觀上足
    以引起一般人之同情，情節尚堪憫恕，爰依刑法第59條之規
    定，對被告所犯販賣毒品甲基安非他命之犯行，酌量減輕其
    刑，並就上開刑之加重及減輕事由，依刑法第71條第1項之
    規定，先加後減之。
  (四)爰審酌被告迭有多次違反肅清煙毒條例、毒品危害防制條例
    案件之前科，現因另案施用毒品案件在監服刑中，此有臺灣
    高等法院被告前案紀錄表1份存卷可按，其當知毒品不僅殘
    害施用者自身健康，且因施用毒品而散盡家財、連累家人，
    或為購買毒品鋌而走險者，更不可勝計，施用者導致精神障
    礙，性格異常，甚至造成生命危險之成癮性，而嚴重戕害國
    人之身心健康，販賣毒品安非他命危害社會甚鉅，竟猶意圖
    營利而販入甲基安非他命，漠視毒品對於他人身心健康之戕
    害及國家對於杜絕毒品犯罪之禁令，惡性非輕，且扣案之甲
    基安非他命之數量不少，然考及所販入之第二級毒品，未流
    入市面，尚未對社會發生實際危害，並無實際獲取犯罪所得
    ，供承部分犯罪事實，然被告犯罪後仍飾詞卸責，態度非佳
    等一切情狀，量處如主文所示之刑。
四、沒收之諭知：
  (一)扣案如附表一編號一所示之甲基安非他命，為第二級毒品，
    應依毒品危害防制條例第18條第1項前段之規定沒收銷燬之
    （甲基安非他命之外包裝因有甲基安非他命殘留，難以析離
    ，亦應認屬毒品〈按調查局鑑定時雖對外包裝秤重，但實際
    上包裝袋內仍有毒品之殘留，有該局93年3月19日調科壹字
    第09300113060號函可參〉），而送驗時所耗損之毒品（檢
    驗機關取0.18公克鑑定用罄）既已滅失，爰不另為沒收銷燬
    之諭知。
  (二)扣案之門號0000000000行動電話（含SIM卡1張），係被告所
    有持以聯絡「阿豐」販入甲基安非他命使用之物，業據被告
    供明在卷，亦如前第二之(一)段所述；另被告係以其所有扣案
    電子磅秤一台進行毒品秤重，復經被告敘明在卷，且供販入
    毒品秤重分裝使用，亦如前第二之(三)段所認定。則上開物品
    均屬被告用以從事販賣第二級毒品之犯罪工具，被告復供承
    上開扣案物品均為其所有（其中關於SIM部分，因該行動電
    話SIM卡於客戶申請門號並取得SIM卡時，即已取得該卡之所
    有權，所有權均移歸申請人或使用人，已非電信公司所有之
    物），均應依毒品危害防制條例第19條第1項之規定，諭知
    沒收。
  (四)再依毒品危害防制條例第19條第1項規定內容以觀，必須無
    法沒收之財物始有追徵其價額，或以其財產抵償之問題。如
    該等財物已經扣案，僅於主文宣告沒收即為已足，自無再諭
    知追徵價額或以財產抵償之必要（最高法院95年度台上字第
    5106號刑事判決參照）。上開行動電話及電子磅秤既已扣案
    ，應無不能沒收之問題，自毋庸併予諭知追徵價額或以財產
    抵償之旨。
  (五)又犯販賣毒品罪者，其供犯罪所用之財物，固應優先適用毒
    品危害防制條例第19條第1項義務沒收之規定，予以沒收；
    但如係供犯罪預備之物，則不能適用上開特別規定，而須依
    刑法第38條第1項第2款為沒收之宣告（最高法院96年度台上
    字第5109、5360號刑事判決參照）。扣案之分裝袋26個確係
    被告所有，此經被告供承至明，被告既販入扣案毒品伺機分
    裝出售，則該等分裝袋當係為伺機分裝出售而用，然被告既
    未實際用於分裝其所欲販賣之甲基安非他命，應認僅係預備
    供將來分裝毒品之用，尚屬供犯罪預備之用，揆諸前揭說明
    ，仍應依刑法第38條第1項第2款之規定，諭知沒收。
  (六)至如附表二所示之物，其中關於第一級毒品部分另由檢察官
    偵辦，注射針筒、玻璃球吸食器部分，亦非本案所問，扣案
    之現金10萬元，則因本件被告未及賣出甲基安非他命，無證
    據證明係其販賣第二級毒品甲基安非他命所得，均難認與本
    件販賣第二級毒品之上開犯行有何直接關連性，爰均不併為
    沒收之諭知，附此敘明。
據上論斷，應依刑事訴訟法第299條第1項，毒品危害防制條例第
4條第2項、第18條第1項前段、第19條第1項，刑法第11條、第47
條第1項、第59條、第38條第1項第2款，判決如主文。
本案經檢察官乙○○到庭執行職務。
中    華    民    國    97    年    7     月    23    日
                  臺灣臺中地方法院刑事第五庭
                      審判長法  官  鍾堯航
                            法  官  巫淑芳
                            法  官  吳崇道
上正本證明與原本無異。
如不服本判決，應於收受送達後10日內向本院提出上訴書狀（應
敘述具體理由並附繕本）。
上訴書狀如未敘述理由，應於上訴期間屆滿後20日內補提理由書
於本院。
                            書記官  黃舜民
中    華    民    國    97    年    7     月    23    日
附錄論罪法條：
毒品危害防制條例第4條第2條
製造、運輸、販賣第二級毒品者，處無期徒刑或7年以上有期徒
刑，得併科新臺幣7百萬元以下罰金。
附表一
┌──┬──────────────┬─────────────┐
│編號│物      品      名        稱│數                      量│
├──┼──────────────┼─────────────┤
│1   │第二級毒品甲基安非他命      │驗前總毛重37.58公克（包裝 │
│    │                            │塑膠袋總重約2.95公克）共計│
│    │                            │7包，取其中0.18公克鑑定用 │
│    │                            │罄                        │
├──┼──────────────┼─────────────┤
│2   │門號0000000000行動電話（含  │1支                       │
│    │SIM卡1張）                  │                          │
├──┼──────────────┼─────────────┤
│3   │電子磅秤                    │1台                       │
├──┼──────────────┼─────────────┤
│4   │分裝袋                      │26個                      │
└──┴──────────────┴─────────────┘
附表二：
1.第一級毒品海洛因2包（含袋總重3.6公克）
2.注射針筒3支
3.玻璃球吸食器1個
4.現金新臺幣10萬元


司法院資訊處製作；財團法人民間司法改革基金會備份。
